【裁判字號】    99,易,52
【裁判日期】    990421
【裁判案由】    傷害
【裁判全文】
臺灣嘉義地方法院刑事判決                99年度易字第52號
公  訴  人  臺灣嘉義地方法院檢察署檢察官
被      告  己○○
被      告  戊○○
前二人共同
選任辯護人  王正明律師
上列被告等因傷害等案件，經檢察官提起公訴（98年度偵字第
3219 號），被告於本院行準備程序時就被訴事實為有罪之陳述
，經本院改依簡式審判程序審理，判決如下：
    主  文
己○○共同犯傷害罪，處有期徒刑壹年貳月。
戊○○共同犯傷害罪，處有期徒刑壹年。
    犯 罪 事 實
一、己○○於民國97年4月4日凌晨1時許，在嘉義市○○街448號
    地下室時代撞球場內，因不滿甲○○（另經檢察官為不起訴
    處分）掌摑其女友周育敏，而與甲○○、丁○○、乙○○、
    丙○○等人發生衝突，嗣並夥同隨後陸續進入該撞球場之戊○○及姓名年籍不詳之成年男子數人，共同基於傷害之犯意
    聯絡，以徒手或持棍棒毆打甲○○及其友人丁○○、乙○○
    、丙○○等人，致甲○○受有臉部開放性傷口，丁○○受有
    左側顱骨開放性凹陷骨折、右上臂挫傷，乙○○受有右側顱
    骨開放性凹陷骨折併腦裂傷出血、左上肢癱瘓、左肩挫傷，
    丙○○受有顏面撕裂傷、右手中指掌骨骨折等傷害。
二、案經甲○○、丁○○、乙○○、丙○○訴由嘉義市政府警察
    局第一分局報告臺灣嘉義地方法院檢察署檢察官偵查起訴。
    理  由
一、本件係經被告己○○、戊○○於準備程序當庭表示認罪，而
    經本院裁定以簡式審判程序加以審理，則依據刑事訴訟法第
    273條之2、同法第159條第2項之規定，不適用傳聞法則有關
    限制證據能力之相關規定，合先敘明。
二、認定犯罪事實所憑證據及理由：
(一)上開犯罪事實業據被告2人於本院審理時坦承不諱，核與告
    訴人甲○○、丁○○、乙○○、丙○○及證人即前揭撞球場
    之店長鄭家勇於警詢及檢察事務官詢問時之證述相符，復有
    告訴人4人，所受傷害之診斷證明書各1紙（見警卷第23、25
    、27、28頁），現場監視器攝影畫面翻拍照片18張在卷可佐
    （見警卷第33、34頁），足徵被告2人自白與事實相符。
(二)又按「共同正犯之意思聯絡，不限於事前有所協議，其於行
    為當時，基於相互之認識，以共同犯罪之意思參與者，亦無
    礙於共同正犯之成立。」（最高法院73年台上字第1886號判
    例要旨參照），且「意思之聯絡並不限於事前有所謀議，即
    僅於行為當時有共同犯意之聯絡者，亦屬之，且其表示之方
    法，亦不以明示通謀為必要，即相互間有默示之合致，亦無
    不可。」（最高法院73年台上字第2364號判例要旨參照）。
    查被告己○○，因不滿甲○○掌摑其女友周育敏，而於前揭
    時、地與甲○○、丁○○、乙○○、丙○○等人發生衝突，
    嗣並與隨後陸續進入前揭撞球場之被告戊○○及前揭姓名年
    籍不詳之成年男子數人，共同毆打告訴人甲○○、丁○○、
    乙○○、丙○○，被告2人且對於前揭姓名年籍不詳之成年
    男子數人係前來幫助之人均有所認知等情，業據被告2人於
    本院準備程序及審理時供述綦詳（見本院卷第16、55、59頁
    ），復有證人鄭家勇於檢察事務官詢問時證稱：伊有看到甲○○打周育敏巴掌1下，後來被打女子就離開店面，後來有2
    個男子進入店裡，當時他們手上並沒有拿任何東西，只是找
    甲○○他們理論，其中一個男的應該是被打女子的男友，雙
    方發生爭執、拉扯，伊過去叫他們不要吵架，伊走後他們就
    吵起來，約十分鐘後，有人持棍棒進入店中，之後就變成雙
    方10幾個人互毆等語明確（見98年度交查字第762號卷第16
    頁），故被告己○○雖供稱：前揭姓名、年籍不詳之成年男
    子非伊所叫來，伊只認識其中2、3個人；另被告戊○○供稱
    ：伊不認識前揭姓名、年籍不詳之成年男子，然被告2人對
    於前揭之姓名、年籍不詳之成年男子係前來幫助渠等2人有
    所認知，且並一同下手毆打告訴人4人，揆諸上開說明，己○○、戊○○及前揭年籍姓名不詳之成年男子對本件傷害犯
    行均有犯意聯絡，及行為之分擔至為灼然。
(三)至告訴人乙○○雖指稱其所左手臂受傷害業已達重傷程度，
    並提出輕度肢障之身心障礙手冊1份為憑（見本院卷第64 頁
    ）。然按毀敗或嚴重減損一肢以上之機能為重傷，刑法第10
    條第4像第4款定有明文。查告訴人乙○○於本院審理時陳稱
    ：伊左手臂受傷後活動受到限制，可以慢慢上舉、可以彎曲
    ，左手手指頭除大拇指及食指外，其他3指無力道。大拇指
    及食指可以抓東西等語（見本院卷第62頁），足徵被告左手
    臂機能雖受有損害，然其左手臂既能上舉、彎取並以拇指及
    食指抓取東西，顯尚未達毀敗或嚴重減損之程度至為明確。
(四)綜上所述，本件事證明確，被告2人上開犯行均堪認定，應
    依法論科。
三、核被告2人所為，均係犯刑法第277條第1項之傷害罪。被告2
    人與前揭姓名、年籍不詳之成年男子數人間，均有犯意之聯
    絡與行為之分擔，為共同正犯。又被告2人以1行為同時傷害
    告訴人4人，為同種想像競合，應僅論以一罪。爰審酌：被
    告己○○、戊○○2人分別為高職畢業、國中畢業之智識程
    度，前均無任何犯罪前案紀錄，素行尚佳，有臺灣高等法院
    被告前案紀錄表各1紙在卷足憑，渠等2人前揭犯罪之動機、
    手段，告訴人4人所受傷害程度，及被告2人迄未與告訴人4
    人和解，兼衡渠等2人行為分擔之程度等情，分別量處如主
    文所示之刑。又檢察官對被告2人上開犯行，就被告己○○
    、戊○○2人雖分別具體求處有期徒刑1年6月、1年4月，然
    按「刑事審判之量刑，在於實現刑罰權之分配的正義。故法
    院對有罪之被告科刑，應符合罪刑相當之原則，使罰當其罪
    ，以契合人民之法律感情。此所以刑法第五十七條明定科刑
    時應審酌一切情狀，尤應注意該條所列各款事項，以為科刑
    輕重之標準。」，迭經最高法院93年度台上字第3973號、94
    年度台上字第2131號、94年度台上字第2275號等刑事判決在
    案，本院審酌刑法第57條各款所臚列情事，並考量被告犯罪
    情節、行為手段等情狀，認為科處如主文所示之刑即可達罰
    當其罪之目的，檢察官對被告2人之求刑稍屬過重，附此敘
    明。
據上論斷，應依刑事訴訟法第273條之1第1項、第299條第1項前
段，刑法第28條、第277條第1項、第55條，刑法施行法第1條之1
第1項、第2項前段，判決如主文。
本案經檢察官李志明到庭執行職務。
中    華    民    國    99    年    4    月    21    日
              刑事第五庭  法  官  啟夫
以上正本證明與原本無異。
如不服本判決應於收受判決後10日內向本院提出上訴書狀，並應
敘述具體理由；其未敘述上訴理由者，應於上訴期間屆滿後20日
內向本院補提理由書（均須按他造當事人之人數附繕本）「切勿
逕送上級法院」。告訴人或被害人如對於本判決不服者，應具備
理由請求檢察官上訴，其上訴期間之計算係以檢察官收受判決正
本之日期為準。
中    華    民    國    99    年    4    月    21    日
                          書記官  侯麗茹
附錄論罪科刑法條全文：
刑法第277條第1項（普通傷害罪）
傷害人之身體或健康者，處 3 年以下有期徒刑、拘役或 1 千元
以下罰金。

司法院資訊處製作；財團法人民間司法改革基金會備份。
